---
title: "01descriptives"
author: "Sebastian Sternberg"
date: "24 9 2019"
output: html_document
---

```{r setup, include=FALSE}
knitr::opts_chunk$set(echo = TRUE)
```

```{r}

packages <- c("magrittr", "stringr", "ggplot2", "dplyr", "stargazer", "ggplot2", "lubridate", "Hmisc", "ggthemes")
for (p in packages) {
  if (p %in% installed.packages()[,1]) require(p, character.only=T)
  else {
    install.packages(p)
    library(p, character.only=T)
  }
}


rm(list=ls())
options(stringsAsFactors = F)
options(warn=2)


```

load data. We only need the full data set.

```{r}

full <- read.csv("in/data/full_dataset.csv", encoding = "UTF-8")

full <- full[full$year < 2019, ]

```

create month variable
```{r}

full$month <- month(full$date) %>% as.factor()

```

Wie viele Entscheidungen pro Tag? Was ist der Tag mit den meisten?


```{r}

agg_date <- full %>% group_by(date) %>% tally() 

max(agg_date$n) #17 an einem Tag 
agg_date$date[agg_date$n == max(agg_date$n)] #1999-12-01

```



How many decisions in a year on average?

```{r}

agg_year <- full %>% group_by(year) %>% tally() 
summary(agg_year$n)

agg_year$year[agg_year$n == max(agg_year$n)]
agg_year$year[agg_year$n == min(agg_year$n)]


```

Mean pro Senat:

```{r}

agg_year_senat <- full %>% group_by(year, senat) %>% tally() 
summary(agg_year$n[agg_year_senat$senat == 1])
summary(agg_year$n[agg_year_senat$senat == 2])

```


Barplot mit Anzahl der Kammerentscheidungen pro Monat aggregiert:

```{r}

monats_namen <- c("Jan", "Feb", "Mrz", "Apr", "Mai", "Jun", "Jul", "Aug", "Sep", "Okt", "Nov", "Dez")

agg_month <- full %>% group_by(month) %>% tally() 

ggplot(agg_month, aes(x = month, y = n)) +
  geom_bar(stat = "identity", fill= "white", colour = "black") + 
  geom_hline(yintercept = mean(agg_month$n), linetype="dashed") +
  ylim(0, 700)+ 
  scale_x_discrete(breaks=c(paste(1:12)),
                      labels=monats_namen)+
  theme_tufte() +
  theme(axis.title.x = element_blank()) +   # Remove x-axis label
     ylab("Anzahl Kammerentscheidungen")   


```


Aggregierte Anzahl von Kammerentscheidungen pro Wochentag

```{r}

agg_weekday <- full %>% group_by(weekday) %>% tally() 

ggplot(agg_weekday, aes(x = weekday, y = n)) +
  geom_bar(stat = "identity", fill= "white", colour = "black") + 
  geom_hline(yintercept = mean(agg_weekday$n), linetype="dashed") +
  scale_x_discrete(limits = c("Mo", "Di", "Mi", "Do", "Fr", "Sa", "So")) + 
  #ylim(0, 1200)+ 
  # scale_x_discrete(breaks=c(paste(1:12)),
  #                     labels=monats_namen)+
  theme_tufte() +
  theme(axis.title.x = element_blank()) +   # Remove x-axis label
     ylab("Anzahl Kammerentscheidungen")   


#wie viele von Samstag und Sonntag sind BvQs?

table(full$weekday, full$anordnung)


```


Anzahl an deviations pro Monat:

```{r}

#wie viele wechsel überhaupt:
prop.table(table(full$wechsel_at_all))

wechsel_month  <- full %>% filter(wechsel_at_all == 1) #440 cases, ignoring any episode

agg_wechsel_month <- wechsel_month %>% group_by(month) %>% tally()

ggplot(agg_wechsel_month, aes(x = month, y = n)) +
  geom_bar(stat = "identity", fill= "white", colour = "black") + 
  geom_hline(yintercept = mean(agg_wechsel_month$n), linetype="dashed") +
  ylim(0,100)+ 
  scale_x_discrete(breaks=c(paste(1:12)),
                      labels=monats_namen)+
  theme_tufte() +
  theme(axis.title.x = element_blank()) +   # Remove x-axis label
     ylab("Anzahl Kammerentscheidungen")   


```

Aggregierte Anzahl von Vertretungen pro Wochentag

```{r}


agg_wechsel_weekday <- wechsel_month %>% group_by(weekday) %>% tally() 

ggplot(agg_wechsel_weekday, aes(x = weekday, y = n)) +
  geom_bar(stat = "identity", fill= "white", colour = "black") + 
  geom_hline(yintercept = mean(agg_wechsel_weekday$n), linetype="dashed") +
  scale_x_discrete(limits = c("Mo", "Di", "Mi", "Do", "Fr", "Sa", "So")) + 
  #ylim(0, 1200)+ 
  # scale_x_discrete(breaks=c(paste(1:12)),
  #                     labels=monats_namen)+
  theme_tufte() +
  theme(axis.title.x = element_blank()) +   # Remove x-axis label
     ylab("Anzahl Kammerentscheidungen")   



```











